# 金融工具重分类

提问人：shixiaoche 时间：2020-03-13 08:05:29
2019 年A上市公司购买了B公司 1000 股股票 10 元/股 持有意图为短期获利 以交易性金融资产核算 （以公允价值计量计入当期损益）
2020 年A公司管理层决定对股票打算长期持有 并形成董事会决议 及相关公告
2019 年 12 月 31 ，股票成本 10000 公允价值变动损益 10 交易性金融资产期末金额 10010请问老师@chenyiwei
（ 1 ） 2020 年公司因持有目的变更是否可以重分类该股票的核算 核算为其他权益工具（以公允价值计量计入其他综合收益）
（ 2 ）重复类分录是否正确
借：其他权益工具 成本 10000
公允价值变动 10
贷：交易性金融资产 成本 10000
公允价值变动 10

回答人：chenyiwei
这种情形不可以重分类。将非交易性权益工具投资指定为以公允价值计量且其变动计入其他综合收益（其他权益工具投资）仅限于在初始确认时作出，且该指定一经作出不得撤销。对于初始确认时已作为以公允价值计量且其变动计入损益的金融资产（交易性金融资产）的，后续即使持有意图改变也不得进行重分类。
金融工具准则规定的重分类，仅限于债权类金融资产（即合同现金流量符合“本金+利息”的基本借贷安排的）。